# **JORGE TADEU SANT' ANA SILVA**

https://jorgesantana.net.br | contato@jorgesantana.net.br | São Paulo - Brasil

#### **PERFIL:**

Jorge Sant' Ana é Tecnólogo em Informática para Gestão de Negócios pela Fatec e Pós-Graduado em Gestão de Projetos de TI pela Fundação Vanzolini.

Sua trajetória na programação teve início aos 18 anos, e, desde então, tem se dedicado com entusiasmo ao desenvolvimento de software. Ao longo da carreira, adquiriu experiência em diversas tecnologias, padrões e frameworks, incluindo HTML, CSS, JavaScript, TypeScript, Node.js, PHP, MySQL, PostgreSQL, Oracle, SQL Server, MongoDB, XML, APIs (SOAP e REST), Orientação a Objetos, MVC, SOLID, Bootstrap, Tailwind CSS, Angular, React, Vue, Next.js, Nest.js, React Native e Docker.

A atuação em projetos variados lhe proporcionou uma visão abrangente e prática do desenvolvimento de software, consolidando sua expertise na área.

Convicto de que a educação é uma ferramenta essencial para a transformação social, Jorge Sant' Ana também se dedica à criação de cursos acessíveis e alinhados às demandas do mercado, impactando positivamente a vida de milhares de pessoas ao redor do mundo.

# **FORMAÇÃO:**

Pós-Graduado em Gestão de Projetos de Tecnologia da Informação – janeiro/2012 a abril/2024 Fundação Carlos Alberto Vanzolini/USP

Tecnólogo em Informática para Gestão de Negócios – junho/2008 a junho/2011 FATEC – Faculdade de Tecnologia

## **EXPERIÊNCIAS:**

#### Instrutor de Cursos de Desenvolvimento Web – 31/08/2016 – Atual

Ensino tecnologias de Desenvolvimento Web por meio da produção de cursos online. Os cursos são publicados na plataforma Udemy. A lista completa de cursos pode ser consultada em jorge.santana.net.br.

#### Desenvolvedor JavaScript Sênior – 22/05/2023 - Atual

A Itall.io é uma empresa especializada em soluções de TI. Como Desenvolvedor JavaScript Sênior, fui alocado no maior cliente da empresa (Igreja Universal do Reino de Deus) para apoiar a equipe de desenvolvimento do cliente na criação de aplicações web, utilizando a stack JavaScript, Node.js, TypeScript, Next.js, PostgreSQL, Nginx e Docker. As principais realizações entregues ao cliente até o momento são:

- Implantação da metodologia de trabalho SCRUM, com uso da plataforma GitLab, estruturando Sprints como Milestones e Backlog da Sprint como Issues.
- Participação no desenvolvimento das aplicações UniEnvios, UniTestify, Safechat e EBI App, desde a análise de requisitos até o desenvolvimento e deploy.
- Implementação da pipeline de deploy automatizada para os ambientes de Homologação e Produção, utilizando Docker, GitLab e Harbor.
- Correção de vulnerabilidades de segurança nas aplicações.
- Implantação dos serviços MinIO e Keycloak na infraestrutura on-premise do cliente.

Consultor em Desenvolvimento de Software – 01/04/2019 – 31/01/2023

Coordenador de Sistemas - 01/04/2016 - 31/08/2016

**Analista Programador PHP Pleno** – 21/11/2012 – 31/03/2016

Ao longo dos anos de 2012 a 2023 atuei no Grupo BEM passando por diferentes cargos e desafios. O Grupo BEM reúne três empresas voltadas para área médica, são elas:

- BEM Emergências Médicas (https://www.bememergencias.com.br/).
- Procare Saúde (https://www.procaresaude.com.br/).
- Informar Saúde (https://informarsaude.com.br/).

Como Analista Programador PHP Pleno atuei no desenvolvimento e na manutenção de features para o software de Homecare da empresa Procare Saúde. O software foi desenvolvido utilizando as tecnologias HTML, CSS, JavaScript, PHP, Apache, SOAP e SQL Server. Algumas features faziam uso de integrações com o sistema ERP Microsiga (Protheus). As minhas principais realizações entregues ao cliente nesta fase foram:

- Suporte aos usuários do sistema.
- Desenvolvimento da feature Árvore de Medicamentos: Feature que classificava medicamentos a
  partir de agrupamentos feitos pelo princípio ativo. A feature incluía pesquisa de preço dos
  medicamentos junto as tabelas Brasíndice e Simpro. Esse recurso permitia a realização de
  orçamentos para submissão e aprovação por parte dos planos de saúde.
- Desenvolvimento da feature Prescrição de Enfermagem e Prescrição Médica: Feature para o cadastro e gerenciamento de prescrições médicas e de enfermagem.
- Desenvolvimento da feature Eventos de Visitação: Feature para gerar os eventos de visitas médicas com base nos parâmetros orçados.
- Desenvolvimento da feature Ficha Cadastral Multidisciplinar: Feature para cadastro da evolução médica dos pacientes em Homecare. A ficha era adaptada a cada tipo de especialidade médica.
- Desenvolvimento da feature Dispensação de Medicamentos: Feature que possibilitava a dispensação de medicamentos da Farmácia. Incluía recebimento e gerenciamento de estoque (integração com o ERP) e controle de envio de medicamentos.
- Desenvolvimento da feature Entrega de Faturamento: Feature responsável pela integração com os
  planos de saúde por meio dos seus respectivos portais de integração. A integração foi feita por meio
  de webservices no formato SOAP e os dados transacionados eram baseados nas definições de
  integração dadas pela ANS (Agência Nacional de Saúde Suplementar).
- Desenvolvimento da feature Fechamento de Período: Feature responsável por compilar todas as informações do paciente, autorizando ou não o fechamento mensal.

Como Coordenador de Sistema fui responsável pelo planejamento e coordenação dos projetos e atividades da área de Sistemas do Grupo. Realizações entregues ao cliente:

No período que antecedeu os 5 meses de atuação da minha parte, a área de TI (desenvolvimento e infraestrutura) passou por uma reestruturação significativa. O Diretor de TI deixou o Grupo, na sequência o Gerente de Infraestrutura e o Gerente de Sistemas também deixaram o Grupo. Como a área ficou sem gestão administrativa e técnica, fui promovido ao cargo de Coordenador da área de Sistemas do Grupo. As minhas principais realizações entregues ao cliente nesta fase foram:

- Manter em andamento os projetos da área de Sistema.
- Manter em funcionamento o suporte aos sistemas em operação.
- Reportar as atividades ao Diretor Interino da área de TI.
- Capacitar o Gerente de Sistemas recém-contratado.

Retornei ao Grupo BEM após cerca de dois anos e meio para atuar como Consultor em Desenvolvimento de Software. Na ocasião o Grupo estava enfrentando dificuldades com a manutenção e o suporte aos sistemas do Grupo, pois os desenvolvedores foram aos poucos saindo da empresa e havia grande dificuldade na contratação de novos profissionais qualificados para manter os sistemas legados. As minhas principais realizações entregues ao cliente nesta fase foram:

- Reestabelecimento, em caráter de emergência, de todos os processos da área de Sistemas e de todos os softwares do Grupo.
- Treinamento para as consultorias de sistemas terceiras contratadas pelo Grupo.
- Migração dos servidores da AWS para novo fornecedor de infraestrutura. Trabalhei no assessment de todos os serviços fornecidos pelos 11 servidores alocados na AWS. O assessment foi utilizado para a criação do plano de migração dos servidores. A migração foi realizada com sucesso dentro de um período de 6 horas. Esse trabalho trouxe uma significativa redução dos custos de infraestrutura além de um impacto mínimo e controlado, visto que a maior parte dos serviços operavam em escala 24x7.
- Retomada do suporte ao sistema em tempo hábil.
- Retomada do desenvolvimento de projetos, com a implementação de features importantes, como a Feature de Virada Orçamento dos pacientes. Essa feature permitiu que os orçamentos de mais de 700 pacientes fossem renovados automaticamente.
- Reestabelecimento do sistema e do processo de Importação de Vidas junto as operadoras de saúde.
- Treinamento de novos profissionais para ingresso na área de Sistemas.

#### Instrutor de Cursos - 04/02/2012 - 25/02/2013

A Microlins é uma empresa que atua no ramo de educação, fornecendo cursos de Tecnologia e Gestão. Atuei como Instrutor em uma das unidades da franqueadora, localizada na região sul da cidade de São Paulo. Realizações entregues ao cliente:

 Ministrei os cursos de Redes de Computadores, Montagem e Manutenção de Microcomputadores, Windows, Internet, Pacote Office 2007 (Word, Excel básico/avançado e PowerPoint).

### **Analista Programador Júnior** – 01/06/2010 – 20/11/2012

A Fundação Vanzolini é uma instituição sem fins lucrativos, criada, mantida e gerida pelos professores do Departamento de Engenharia de Produção da Escola Politécnica da Universidade de São Paulo. Realizações entregues ao cliente:

- Responsável pela Administração do Ambiente Virtual de Aprendizagem (Moodle).
- Participação nas atividades de levantamento de requisitos dos projetos de software.
- Criador e desenvolvedor do SAGAE (Sistema de Apoio a Gestão da Área de Educação): Essa foi minha principal contribuição, pois compreendendo os desafios administrativos da instituição, pude formular uma ideia de software para otimização dos trabalhos. O projeto foi aprovado pela gerência e o desenvolvimento foi feito utilizando as tecnologias HML, CSS, JavaScript, PHP e MySQL. As features disponibilizadas no sistema foram:
  - o Atendimento ao cliente potencial (amadurecimento de leads).
  - o Controle de estoque.
  - o Controle de alocação de salas de aulas.
  - o Indicadores de qualidade.
  - o Relatórios gerenciais.
- Desenvolvimento de planilhas em Excel/VBA para automatização de rotinas de trabalho diversas.
- Atuei no projeto de realocação de salas de aula, sendo responsável pelo desenvolvimento do algoritmo que viabilizou a criação de um relatório estatístico sobre a ocupação das salas de aulas nos andares do prédio ocupados pela instituição. Esse relatório permitiu o remanejamento seguro das salas utilizadas por diversos cursos em andamento. Como resultado, a otimização da ocupação das salas de aula possibilitou a liberação de um andar inteiro do prédio anteriormente utilizado pela instituição, reduzindo significativamente os custos com aluguel.

## Estagiário de TI - 22/10/2007 - 22/10/2009

A Lark S/A foi uma empresa atuante no seguimento de locação de Máquinas e Equipamentos. Realizações entregues ao cliente:

- Desenvolvi o site e a intranet da empresa utilizando as tecnologias HTML, CSS, JavaScript, PHP e MySQL.
- Atuei fornecendo suporte aos usuários do sistema ERP IFS.
- Fornecia suporte técnico em hardware, redes e telefonia aos funcionários da matriz e das filiais.
- Criei o processo de onboarding de novos colaboradores, fornecendo de uma única vez, todas as credenciais de acesso aos sistemas, facilitando o ingresso dos usuários as suas funções.

#### Assistente de Suporte Técnico - 07/02/2007 - 19/10/2007

A Tecmach foi uma empresa de locação de impressoras no modelo outsourcing.

Cliente: HCOR - Hospital do Coração Realizações entregues ao cliente:

- Responsável pela manutenção do parque de impressoras do cliente, controlando o fluxo de impressão de documentos e realizando os atendimentos técnicos de primeiro nível.
- Responsável por solicitar, em nome do cliente, o suporte de segundo e terceiro nível junto a Tecmach.
- Geração dos relatórios de impressão dos departamentos para fins de faturamento.
- Responsável por executar a instalação de mais de 50 impressoras no cliente.

# **Menor Aprendiz** – 16/01/2005 – 16/01/2007

A Ducoco S/A é uma empresa do segmento alimentício. Como Menor Aprendiz, atuei na área comercial. Realizações entregues ao cliente:

- Suporte aos vendedores externos, fornecendo informações diversas por meio de consultas no sistema.
- Cadastro de clientes.
- Digitação dos pedidos no sistema. Os pedidos eram encaminhados via fax pelos vendedores externos, minha função era recepcionar os pedidos via fax e digitá-los no sistema.
- Arquivar as fichas de cadastros de clientes e os pedidos recebidos via fax.

### **IDIOMAS:**

Português do Brasil (nativo) | Inglês (intermediário)

### **REFERÊNCIAS:**

LinkedIn: /in/jorgesantanabr

• Github: jorge-santana